---
title: "6 bolum 112 vıdeo"
output: html_document
---

\#\#problem

## veri set,

500 kişi dış mecradan reklamlara tıklayıo sitemize gelmıs 40 tanesi alışveriş yapmıs donusum oranı : 400/500 = 0,08

\#\#varsayım

\#\#hipotez testi

```{r}
prop.test(x = 40 , n = 500 , p = 0.005, alternative =  "two.sided")



```

\#\#bagımsız ıkı orneklem t testı

## problem

hıpotez nedır

H0: M1 = M2 H1: M1!= M2

## VERİ SETI

```{r}
iki_ornek_veri <- data.frame(
   A <- c(30,27,21,27,29,30,20,20,27,32,35,22,24,23,25,27,23,27,23,
        25,21,18,24,26,33,26,27,28,19,25),
  
  B <- c(37,39,31,31,34,38,30,36,29,28,38,28,37,37,30,32,31,31,27,
        32,33,33,33,31,32,33,26,32,33,29)
)



install.packages("funModeling")
library(funModeling)

profiling_num(iki_ornek_veri) ##on bakış

library(tidyverse)

ggplot(iki_ornek_veri, aes(A,B))+
  geom_boxplot()


View(iki_ornek_veri) # verıye bakmak ıcın 


A <- data.frame(degerler = iki_ornek_veri$A, sinif = "A")
B <- data.frame(degerler = iki_ornek_veri$B, sinif = "B")



AB <- rbind(A,B) ##duzletme yaptık


AB

ggplot(AB, aes(sinif, degerler, fill = sinif))+
  geom_boxplot()



```

\#\#varsayım kontrolu

\#normallıgın ıncelenmesı

```{r}

ggplot(AB, aes(degerler, fill = sinif))+
  geom_histogram( color = "black", binwidth = 5, alpha = 0.5)







ggplot(AB, aes(degerler, fill = sinif))+
  geom_histogram( color = "black", binwidth = 5, alpha = 0.5)+
  facet_grid(sinif~.)





ggplot(AB, aes(degerler, fill = sinif))+
  geom_histogram(aes(y = ..density..), color = "black", binwidth = 5, alpha = 0.5)+
  geom_density(alpha= 0.2)+
    facet_grid(sinif~.)

#numerık test

apply(iki_ornek_veri, 2, shapiro.test)

AB[AB$sinif== "B",]$degerler)


shapiro.test(AB[AB$sinif == "B",]$degerler)

```

\#\#varyans homojenlıgının ıncelenmesı

```{r}
library(car)

leveneTest(AB$degerler ~ AB$sinif, center = mean)


```

\#hıpotez tsetı

```{r}


t.test(AB$degerler~AB$sinif)

```

```{r}
 library(inferr)

infer_ts_ind_ttest(data = AB, x = sinif, y = degerler)

```

## 3.6 Nonparametrik Karsiligi Mann - Whitney U

```{r}

wilcox.test(iki_ornek_veri$A,iki_ornek_veri$B )

```

# 4. Bagimli Iki Orneklem T Testi

## 4.1. Problem

Hipotez nedir?

H0: M0  =  MS
H1: M0 !=  MS

## 4.2 Veri Seti

```{r}

oncesi <- c(123,119,119,116,123,123,121,120,117,118,121,121,123,119,
            121,118,124,121,125,115,115,119,118,121,117,117,120,120,
            121,117,118,117,123,118,124,121,115,118,125,115)

sonrasi <- c(118,127,122,132,129,123,129,132,128,130,128,138,140,130,
             134,134,124,140,134,129,129,138,134,124,122,126,133,127,
             130,130,130,132,117,130,125,129,133,120,127,123)


A <- data.frame(ort_sat = oncesi, ONCE_SONRA = "ONCE")
B <- data.frame(ort_sat = sonrasi, ONCE_SONRA = "SONRA")

once_sonra <- rbind(A,B)

once_sonra

profiling_num(once_sonra)


once_sonra %>% 
  group_by(ONCE_SONRA) %>%
  summarise(mean(ort_sat),sd(ort_sat), var(ort_sat))


ggplot(once_sonra, aes(ONCE_SONRA, ort_sat)) +
  geom_boxplot()


```












